nl: Contactjongleerbal transparantie: Transparant; Kleurveranderend; Glitter/sprankelend; Iriserend; Ondoorzichtig; Doorschijnend; Overig
da: Gennemsigtighed for kontaktjongleringskugle: Gennemsigtig; Farveskiftende; Glimmer; Iriserende; Uigennemsigtig; Halvgennemsigtig; Anden
ro-RO: Transparență minge de jonglerie de contact: Transparentă; Cameleonică; Sclipici/strălucire; Irizată; Opacă; Translucidă; Altele
lt-LT: Kontaktinio žongliravimo kamuolio užpildo tipas: Skaidrus; Keičiantis spalvą; Blizgus; Vaivorykštinis; Nepermatomas; Pusiau skaidrus; Kita
ko: 콘택트 저글링 볼 투명도: 투명색; 변색; 글리터/스파클; 무지갯빛; 불투명; 반투명; 기타
sl-SI: Prozornost žogice za kontaktno žongliranje: Prozorno; Z menjavanjem barv; Z bleščicami/iskricami; Prelivajoče se; Neprozorno; Polprosojno; Drugo
fr: Transparence de la balle de jonglage de contact: Transparent; À changement de couleur; Paillettes/brillant; Irisé; Opaque; Translucide; Autre
bg-BG: Прозрачност на жонгльорска топка за контактно жонглиране: Прозрачна; Сменяща цвета си; С брокат/блясък; Иридисцентна; Непрозрачна; Полупрозрачна; Друга
nb: Gjennomsiktighet av kontaktjongleringsball: Gjennomsiktig; Fargeskiftende; Glitter/skimmer; Iriserende; Ugjennomsiktig; Gjennomskinnelig; Annet
hr-HR: Prozirnost kontaktne žonglerske loptice: Prozirno; S promjenom boje; Sa šljokicama; Iridiscentno; Neprozirno; Poluprozirno; Ostalo
ja: コンタクトジャグリングボールの透明度: 透明; カラーシフト; グリッター / スパークル; 玉虫色; 不透明; 半透明; その他
sv: Jongleringsbollens genomskinlighet: Genomskinlig; Färgskiftande; Glitter/gnistrande; Skimrande; Opak; Halvgenomskinlig; Annan
ru: Прозрачность шара для контактного жонглирования: Прозрачный; Меняющий цвет; С блёстками; Переливающийся; Непрозрачный; Полупрозрачный; Другое
en: Contact juggling ball transparency: Clear; Color-shifting; Glitter/sparkle; Iridescent; Opaque; Translucent; Other
fi: Kontaktijongleerauspallon läpinäkyvyys: Läpinäkyvä; Väriä vaihtava; Kimalle/hile; Helmiäishohtoinen; Läpinäkymätön; Puoliläpinäkyvä; Muu
tr: Kontakt jonglaj topunun şeffaflığı: Transparan; Renk değiştiren; Simli/parlak; Yanardöner; Opak; Yarı saydam; Diğer
th: ระดับความโปร่งแสงของลูกบอลคอนแทคจั๊กกลิ้ง: โปร่งใส; เปลี่ยนสีได้; กากเพชร/ประกายแวววาว; สีรุ้ง; ทึบแสง; โปร่งแสง; อื่นๆ
vi: Độ trong suốt của quả bóng tung hứng tiếp xúc: Trong suốt; Chuyển màu; Lấp lánh/kim tuyến; Óng ánh; Đục; Mờ; Khác
sk-SK: Priehľadnosť kontaktnej žonglérskej loptičky: Priehľadné; Meniace farbu; S trblietkami; Iridescentné; Nepriehľadné; Priesvitné; Iné
hu: Kontakt zsonglőrlabda átlátszósága: Átlátszó; Színváltós; Csillámos/csillogó; Színjátszó; Átlátszatlan; Áttetsző; Egyéb
zh-CN: 接触式杂耍球透明度: 透明; 变色; 闪光; 虹彩; 不透明; 半透明; 其他
pt-PT: Transparência da bola de malabarismo de contacto: Transparente; Com mudança de cor; Purpurinas/brilho; Iridescente; Opaco; Translúcido; Outro
it: Trasparenza della palla da giocoleria a contatto: Trasparente; Cangiante; Glitter/scintillante; Iridescente; Opaco; Traslucido; Altro
de: Transparenz des Contact-Juggling-Balls: Transparent; Farbwechselnd; Glitzer/Funkeln; Irisierend; Blickdicht; Transluzent; Sonstige
pl: Przezroczystość piłki do żonglerki kontaktowej: Przezroczysty; Zmieniający kolor; Z brokatem / błyszczący; Opalizujący; Nieprzezroczysty; Półprzezroczysty; Inny
cs: Průhlednost kontaktního žonglovacího míčku: Průhledné; Měnící barvu; S třpytkami / lesklé; Iridescentní; Neprůhledné; Průsvitné; Jiné
pt-BR: Transparência da bola de malabarismo de contato: Transparente; Mudança de cor; Glitter/brilho; Iridescente; Opaco; Translúcido; Outro
es: Transparencia de la pelota de malabares de contacto: Transparente; Cambio de color; Purpurina/brillo; Iridiscente; Opaca; Translúcida; Otra
el: Διαφάνεια μπάλας ζογκλερικών με επαφή: Διάφανο; Με εναλλαγή χρωμάτων; Γκλίτερ/με λάμψη; Ιριδίζον; Αδιαφανές; Ημιδιαφανές; Άλλο
zh-TW: 接觸式雜耍球透明度: 透明; 變色; 亮片/閃亮; 虹彩; 不透明; 半透明; 其他